【裁判字號】    97,上訴,4113
【裁判日期】    970910
【裁判案由】    違反毒品危害防制條例
【裁判全文】
臺灣高等法院刑事判決                97年度上訴字第4113號
上  訴  人
即  被  告  甲○○
上列上訴人因違反毒品危害防制條例案件，不服臺灣新竹地方法院
97年度訴字第642號，中華民國97年7月31日第一審判決（起訴案
號：臺灣新竹地方法院檢察署97年度毒偵字第1044號），提起上
訴，本院判決如下：
    主  文
上訴駁回。
    理  由
一、按依刑事訴訟法第350條、第361條、第362條、第367條規定
    ，不服地方法院之第一審判決而上訴者，須提出上訴書狀，
    並應敘述具體理由，為上訴必備之程式。倘所提出之書狀未
    敘述上訴理由，或僅曾以言詞陳述上訴理由者，均應於上訴
    期間屆滿後20日內補提理由書於第一審法院。第一審法院經
    形式審查，認逾期未補提上訴理由者，應定期間先命補正；
    逾期未補正者，為上訴不合法律上之程式，應以裁定駁回。
    又雖已提出上訴理由，但所提非屬具體理由者，則由第二審
    法院以上訴不合法律上之程式，判決駁回。而所謂具體理由
    ，必係依據卷內既有訴訟資料或提出新事證，指摘或表明第
    一審判決有何採證認事、用法或量刑等足以影響判決本旨之
    不當或違法，而構成應予撤銷之具體事由，始克當之（例如
    ：依憑證據法則具體指出所採證據何以不具證據能力，或依
    憑卷證資料，明確指出所為證據證明力之判斷如何違背經驗
    、論理法則），若僅泛言原判決認定事實錯誤、違背法令、
    量刑失之過重或輕縱，而未依上開意旨指出具體事由，或形
    式上雖已指出具體事由，然該事由縱使屬實，亦不足以認為
    原判決有何不當或違法者（例如：對不具有調查必要性之證
    據，法院未依聲請調查亦未說明理由，或援用證據不當，但
    除去該證據仍應為同一事實之認定），皆難謂係具體理由，
    俾與第二審上訴制度旨在請求第二審法院撤銷、變更第一審
    不當或違法之判決，以實現個案救濟之立法目的相契合，並
    節制濫行上訴（最高法院97年度臺上字第892 號判決要旨參
    照）。
二、查原判決認定：被告甲○○前於民國92年間因施用毒品案件
    ，經本院以92年度毒聲字第453號裁定送觀察勒戒，因認無
    繼續施用傾向而於92年8月20日執行完畢釋放，並由臺灣新
    竹地方法院檢察署檢察官以92年度毒偵字第337號為不起訴
    處分確定。詎甲○○仍未戒除毒癮，竟分別基於施用第一級
    毒品海洛因及第二級毒品安非他命之各別犯意，先於97 年5
    月22日19至20時許間之某時點，在友人陳文光（另案經檢察
    官提起公訴）位於新竹縣竹北市○○街281巷89弄15號之居
    所處，以將海洛因摻入香煙吸食之方式，施用第一級毒品海
    洛因1次；再於同日23時許亦在上開處所，以將安非他命置
    入玻璃球內燒烤後吸食其霧化氣體之方式，施用第二級毒品
    安非他命1次，嗣於翌日7時30分許，在上開處所為警查獲，
    並扣得第一級毒品海洛因1包（重量如主文所示）、電子秤1
    個、海洛因殘渣袋8個、海洛因注射針筒5支、注射海洛因止
    血帶1條、海洛因殘渣瓶1瓶、安非他命吸食器1組、安非他
    命玻璃球1個，經其同意為警採尿，並將其尿液檢體送請鑑
    驗，結果呈鴉片類及安非他命類陽性反應，始悉上情。並以
    上揭犯罪事實，業據被告坦承不諱，且被告到案後為警採集
    之尿液（編號為A135），經送請詮昕科技股份有限公司以氣
    相層析質譜儀法檢驗後，乃呈第一級毒品海洛因代謝後嗎啡
    ，及第二級毒品安非他命代謝物之陽性反應等情，有該公司
    97年6月6日濫用藥物尿液檢驗報告、新竹縣政府警察局被採
    尿人姓名編號對照表在卷可稽（見97年度毒偵字第1044 號
    卷頁55、56），又被告於上開時地為警查獲扣得之疑似毒品
    1包，經送驗後確呈毒品海洛因陽性反應，有法務部調查局
    97年6月12日調科壹字第09723027180號鑑定書1紙附卷可憑
    （重量如主文所示，見偵查卷頁53），是被告上開自白乃與
    事實相符，堪予認定。因認被告所為，係分別犯毒品危害防
    制條例第10條第1項、第2項之施用第一級毒品罪、施用第二
    級毒品罪，被告所觸犯之上開2罪，犯意各別，行為互異，
    應分論併罰。爰審酌被告前已有施用毒品之不良素行，歷經
    觀察、勒戒後猶施用之，顯見其戒毒意志不堅，本不宜寬貸
    ，惟念其施用毒品乃自戕一己之身體健康，對社會造成之危
    害尚非直接鉅大，且犯後終知能坦承犯行，態度良好，95
    年7月1日刑法第56條連續犯規定廢除後，被告施用毒品罪均
    須一罪一罰，所受刑期比起以往已經甚重等一切情狀，分別
    量處有期徒刑6月及有期徒刑3月，並定其應執行之刑為有期
    徒刑7月，以期自新。
三、本件上訴人即被告不服原審判決，提起上訴，上訴狀理由記
    載略稱：（一）上訴人係犯毒品危害防制條例業經新竹地方
    法院刑事判決施用第一級毒品有期徒刑6月，施用第二級毒
    品有期徒刑3月，應執行有期徒刑7月，現於法定期間內提出
    上訴。（二）被告一時糊塗，經此教訓，定痛改前非，如入
    監服刑，家中恐將斷炊，請求緩刑，而能免入監執行，已為
    家中生計等語。惟依被告上訴理由書所載，僅泛稱現已知所
    悔悟，為免家中斷炊，請求緩刑，但查，原審於量刑時業已
    審酌被告前有施用毒品經觀察勒戒之前案紀錄，顯見其戒毒
    意志不堅等情，是原審據此量刑未為緩刑之宣告，堪稱妥適
    。被告上訴既未對卷內既有訴訟資料或提出新事證，指摘或
    表明原審判決有何採證認事、用法或量刑等足以影響判決本
    旨之不當或違法，構成應撤銷之具體事由。依上開判決意旨
    ，本件上訴不合上訴之法定要件，應予駁回，並不經言詞辯
    論為之。
據上論斷，應依刑事訴訟法第367條前段、第372條，判決如主文
。
中    華    民    國    97    年    9     月    10    日
                  刑事第八庭    審判長法  官  鄭文肅
                                      法  官  蔡光治
                                      法  官  劉嶽承
以上正本證明與原本無異。
如不服本判決，應於收受送達後十日內向本院提出上訴書狀，其
未敘述上訴之理由者並得於提起上訴後十日內向本院補提理由書
（均須按他造當事人之人數附繕本）。
                                      書記官  魏淑娟
中    華    民    國    97    年    9     月    10    日


司法院資訊處製作；財團法人民間司法改革基金會備份。
